【裁判字號】    95,小上,82
【裁判日期】    951130
【裁判案由】    清償借款
【裁判全文】
臺灣臺中地方法院民事裁定              95年度小上字第82號
上  訴  人  丙○○
訴訟代理人  乙○○
視同上訴人  丁○○
            陳廷即戊○○
被  上訴人  新竹國際商業銀行股份有限公司
法定代理人  甲○○
訴訟代理人  己○○
上列當事人間請求清償借款事件，上訴人對於中華民國95年9月
26日本院臺中簡易庭95年度中小字第2947號第一審判決提起上訴
，本院合議庭裁定如下：
    主    文
上訴駁回。
第二審訴訟費用新臺幣壹仟伍佰元由上訴人負擔。
    理    由
一、本件上訴人丙○○經原審判決與丁○○、陳廷應負連帶給付
    責任，上訴人丙○○提出非基於個人關係之抗辯，其訴訟標
    的對於丁○○、陳廷即屬必須合一確定，依民事訴訟法第56
    條第1項第1款之規定，丙○○之上訴效力及於未上訴之共同
    訴訟人丁○○、陳廷，應將丁○○、陳廷併列為視同上訴人
    。
二、按對於小額程序之第一審裁判之上訴，非以其違背法令為理
    由，不得為之；上訴狀內應記載上訴理由，表明(一)原判決所
    違背之法令及其具體內容。(二)依訴訟資料可認為原判決有違
    背法令之具體事實，民事訴訟法第436條之24第2項、第436
    條之25分別定有明文。所謂判決有違背法令，乃指判決不適
    用法規或適用不當者而言，此同法第468條所明定，並為小
    額事件之上訴程序所準用（同法第436條之32第2項參照）。
    而以判決有不適用法規或適用不當為上訴理由時，其上訴狀
    或理由書應有具體之指摘，並揭示該法規之條項或內容，若
    係成文法以外之法則，應揭示該法則之旨趣，倘為司法院解
    釋或最高法院之判例，則應揭示該判解之字號或其內容，如
    依民事訴訟法第469條所列『第1款至第5款』理由提起上訴
    時（第6款未準用，參照民事訴訟法第436條之32第2項規定
    ），其上訴狀或理由書應揭示合於該條款之事實，上訴理由
    狀如未依此項方法表明者，即難認為已對原判決之違背法令
    有具體之揭示，其上訴自難認為合法，最高法院著有71年台
    上字第314號判例可資參照。且依同法第436條之25規定，上
    訴狀應記載上訴理由，並表明原判決所違背之法令及其具體
    內容，以及依訴訟資料可認為原判決有違背法令之具體事實
    ，上訴狀或理由書如未依此項方法表明者，即難認為已對小
    額訴訟第一審判決之違背法令有具體之指摘，又上訴理由如
    僅引用原審判決時之攻擊防禦方法作為上訴理由，應認為未
    對原審判決有何具體之指摘，不得謂已合法表明上訴理由，
    其上訴均難認為合法。次按上訴不合程式或已逾期間或法律
    上不應准許者，第二審法院應以裁定駁回之，為民事訴訟法
    第471條第1項、第444條第1項前段所明定，且此於小額事件
    之上訴程序亦準用之（民事訴訟法第436條之32第2項參照）
    。
三、本件上訴人係對於小額訴訟之第一審判決提起上訴，核其上
    訴理由狀所載略以：上訴人已於民國（下同）95年6月2日償
    還被上訴人本金新台幣（下同）7,433元，同時繳交應付利
    息合計571元，嗣被上訴人於95年6月21日催告書中亦標明上
    訴人之債務為53,450元，惟原審判決上訴人應給付被上訴人
    60,883元，顯然與事實不符，為此爰依民事訴訟法第438條
    、第469條第1項『第6款』提起上訴云云。經核上訴人之上
    訴意旨，並未具體表明原審判決有何不適用法規、適用法規
    不當、或民事訴訟法第469條所列第1款至第5款之情形，並
    揭示該法規之條項或其內容之事實，難認對該判決之如何違
    背法令已有具體指摘。上訴人雖援引民事訴訟法第469條第1
    項第6款之條文，惟參諸首揭說明，該款並未為小額事件之
    上訴程序所準用，自不得謂已合法表明上訴理由，從而本件
    上訴，即難認為合法，應予駁回。
四、依民事訴訟法第436條之32第1項準用同法第436條之19規定
    ，第二審法院為訴訟費用之裁判時，應確定其訴訟費用額，
    而本件第二審訴訟費用額確定為如主文第2項所示金額。
五、據上論結，本件上訴為不合法，依民事訴訟法第436條之32
    第1項、第2項、第444條第1項、第95條、第85條第3項、第
    436條之19第1項，裁定如主文。
中    華    民    國    95    年    11    月    30    日
                  民事第四庭  審判長法  官    許秀芬
                                    法  官    郭佳瑛
                                    法  官    曹宗鼎
不得抗告
中    華    民    國    95    年    11    月    30    日
                                    書記官


司法院資訊處製作；財團法人民間司法改革基金會備份。
